【裁判字號】    90,易,2285
【裁判日期】    900924
【裁判案由】    動產擔交法
【裁判全文】
臺灣板橋地方法院刑事判決                          九十年度易字第二二八五號
    公  訴  人  臺灣板橋地方法院檢察署檢察官
    被      告  甲○○
右列被告因違反動產擔保交易法案件，經檢察官提起公訴（九十年度偵緝字第三六三
號），本院判決如左：
    主  文
甲○○動產擔保交易之債務人，意圖不法之利益，將標的物遷移，致生損害於債權人
，累犯，處有期徒刑月，如易科罰金，以佰元折算壹日。
    事  實
一、甲○○於民國八十一、八十二年間，因違反麻醉藥品管理條例等案件，先後經法
    院判決有罪，並合併定其應執行之刑為有期徒刑一年七月，而於八十四年二月一
    日縮刑期滿執行完畢；復於八十四年間，因違反麻醉藥品管理條例等案件，經本
    院判處有期徒刑三年五月，於八十五年一月二十二日確定，於八十八年七月八日
    縮刑期滿執行完畢，猶不知檢束慎行。其於八十七年十一月二十五日，以動產擔
    保交易法所規定之附條件買賣方式，向威肯股份有限公司（簡稱威肯公司）購買
    電子琴乙台，約定總價為新臺幣（下同）二萬五千元，除頭期款付一千五百元外
    ，餘款二萬三千五百元，分五期給付，每月一期，每期付款五千元，尾款為三千
    五百元，標的物存放地點為臺北縣板橋市○○路二０七號五樓，在價金未付清之
    前，標的物所有權仍屬於出賣人所有，買受人僅得依約占有使用，不得任意遷移
    或為其他處分。其為動產擔保交易之債務人，詎於取得標的物之後，僅給付頭期
    款，其餘款項即拒不給付，且意圖不法之利益，於八十八年九、十月間某日（起
    訴書誤載為十二月底），將上開交易標的物遷移至不詳地點，且避不見面，致生
    損害於債權人威肯公司。
二、案經被害人威肯公司訴請臺灣板橋地方法院檢察處檢察官偵查起訴。
    理  由
一、訊據被告甲○○對於其在右揭時地，以動產擔保交易法所規定之附條件買賣方式
    ，向威肯公司購入電子琴等情固坦承不諱，惟矢口否認有違反動產擔保交易法之
    犯行，辯稱：電子琴係伊於八十八年九、十月間某日搬家時不見的，伊沒有將電
    子琴遷移云云。經查，右揭事實，業據被告甲○○於偵查中及本院審理時供承如
    上，復據告訴人即被害人威肯公司及其代理人丙○○各於偵查中、本院審理時指
    述歷歷，且經證人即其母乙○○○於偵查中證稱「臺北縣板橋市○○路二０七號
    五樓之房地未拍賣前，電子琴已不見，被告喜愛電子琴，不會賣出」等語在卷，
    並有附條件買賣契約書一紙附卷可稽。況被告亦自承並未就電子琴失竊之事向警
    方報案在卷，此外，亦查無任何證據足資證明上開電子琴係失竊，是被告空言所
    為之上開辯解，自難採信。事證明確，被告之犯行堪以認定。
二、核被告所為，係犯動產擔保交易法第三十八條之罪。又被告曾受如事實欄所述有
    期徒刑之執行完畢，此有臺灣高等法院檢察署刑案紀錄簡覆表一紙在卷可稽，其
    於五年以內再犯本件有期徒刑以上之罪，為累犯，應依刑法第四十七條之規定加
    重其刑。爰審酌被告有上開構成累犯之前科，其智識程度、生活狀況，被告為動
    產擔保交易之債務人，竟意圖不法之利益，將標的物遷移，致生損害於債權人，
    其犯罪之動機、目地、手段、所生危害及被告尚欠債權人一萬八千五百元未清償
    ，業據告訴代理人丙○○供明在卷足憑等一切情狀，量處如主文所示之刑，並諭
    知易科罰金之折算標準。
三、被告行為（犯罪）後，刑法第四十一條業於九十年一月十日修正公布施行，於同
    年一月十二日生效，該法第四十一條第一項前段將得易科罰金之範圍由「犯最重
    本刑為三年以下有期徒刑以下之刑之罪」修正擴大為「犯最重本刑為五年以下有
    期徒刑以下之刑之罪」，更有利於被告，應依刑法第二條第一項前段之規定，適
    用裁判時之法律即刑法第四十一條第一項前段。
據上論斷，應依刑事訴訟法第二百九十九條第一項前段，動產擔保交易法第三十八條
，刑法第十一條前段、第四十七條、第二條第一項前段、第四十一條第一項前段，罰
金罰鍰提高標準條例第一條前段、第二條，判決如主文。
本案經檢察官蔡顯鑫到庭執行職務。
中      華      民      國      九十        年    九      月   二十四   日
                                      台灣板橋地方法院刑事第一庭
                                          法  官  楊  千  儀
右正本證明與原本無異
如不服本判決應於送達後十日內向本院提出上訴狀
                                          書記官  吳  河  東
中      華      民      國      九十        年    十      月     四     日
附錄本案論罪科刑法條全文：
動產擔保交易法第三十八條
動產擔保交易之債務人，意圖不法之利益，將標的物遷移、出賣、出質、移轉、抵押
或為其他處分，致生損害於債權人者，處三年以下有期徒刑、拘役或科或併科六千元
以下之罰金。
（罰金已依罰金罰鍰提高標準條例提高十倍）


司法院資訊處製作；財團法人民間司法改革基金會備份。
